# NICOLÁS RODRÍGUEZ NIÑOLES

#### Perfil

+56 9 5108 6820

nicolas.rodriguezn @mail.udp.cl

https://github.com/ nrodriguezn Ingeniero Civil en Informática y Telecomunicaciones cursando ultimo año con experiencia en desarrollo de software, ventas, atención al cliente, trabajo en equipo, liderazgo. Gran interés en desarrollo profesional, adquirir conocimientos en metodologías de desarrollo, buenas practicas y calidad en el trabajo a realizar.

### **Experiencia**

Cursos Udemy - 2017

- •Curso Completo de Angular 4, Firebase, Auth0, Ionic
- •Curso en Proceso de React-Native con Redux, Firebase
- •Curso en Proceso de React-Js

## Desarrollo y Soporte TI, Horekam SPA, Santiago, Providencia — 2016-2017

•Desarrollo de nuevas funcionalidades y módulos, gestión de contenido y soporte a la plataforma completa. Trato con clientes ya inscritos en la plataforma.

## Plataformas y Manejo de Big DataBase En Universidad — 2014-2017

- •Creación de Portal para control de accidentes para Carabineros.
- •Creación de Portal para manejar de Fletes en Angular (API)
- Programe App Spotify conectando a su servidor para pedir elementos (API)
- •Creación de Portal FotoReto. (MVC)
- Creación de Portal Para Control de horas en Hospital.(MVC)
- •Propuestas de mejora y implementación de las mismas en Producción
- •En general, obtuve conocimientos para establecer un proyecto desde sus inicios hasta el final, priorizando el desarrollo de estos en PHP sobre el framework Laravel.

## **Formación**

- •Seminarios de Emprendimiento, Informática, Metodologías, Crecimiento Personal.
- •Universidad Diego Portales Estudiante 2017-2011
- Colegio San Francisco del Alba Educación Media 2011-2008

#### **Aptitudes**

Rápido aprendizaje, solución de problemas, muy pro-activo, motivado, perseverante, responsable, autodidacta, trabajo en equipo, visionario, integro, mucho interés por aprender, orientado al logro de resultados.

## Datos de Interés

- •Licencia de Conducir Clase C, Vehículo Propio.
- •Disponibilidad inmediata

#### **Conocimientos**

Ingles - Nivel Avanzado de comprensión, Nivel medio de expresión.

**Programación** — PHP, GOlang, HTML, CSS, Bootstrap 4, Python, bash, Javascript/ECMAscript6, MySql, PostgreSQL, Angular 4, React-Native, Laravel, Gin, Node.js, MongoDB, Ionic.

Sistemas Operativos - Mac Os X (Actual), Linux, Widows

**Software** — Office Completo, Softwares completos de Mac Os X (To Work), Photoshop, Lightroom, Final Cut Pro X.